【裁判字號】    87,上易,2930
【裁判日期】    890412
【裁判案由】    違反麻醉藥品管理條例
【裁判全文】
臺灣高等法院刑事判決                  八十七年度上易字第二九三號
    上訴人
    即被告  甲○○
右上訴人因被告違反麻醉藥品管理條例案件，不服臺灣台北地方法院八十七年度易字
第九五一號中華民國八十七年四月二十日第一審判決（起訴案號：臺灣台北地方法院
檢察署八十七年度偵字第八七六、一七九七、二二八四號）提起上訴，本院判決如左
：
    主      文
原判決關於甲○○部分撤銷。
甲○○，連續施用第二級毒品，累犯，免刑。
    事      實
一、甲○○前於民國八十五年間因違反麻醉藥品管制條例案件，經台灣台北地方法院
    於八十五年十二月二十六日以八十五年度易字第七六九八號判決判處有期徒刑四
    月，緩刑二年，嗣經本院於八十六年四月三日以八十六年度上易字第一五四三號
    判決判處有期徒刑五月確定，八十六年六月六日易科罰金執行完畢。
二、甲○○明知安非他命業經行政院衛生署於七十九年十月九日公告列為麻醉藥品管
    理條例管理之麻醉藥品，不得非法吸用，竟仍基於概括之犯意，自八十六年十二
    月二十日起至八十七年三月十二日下午三時二十分許至台灣台北地方法院接受應
    訊之前九十六小時之某日，在不詳地點，以不詳方式非法吸用安非他命多次，經
    警於八十六年十二月三十日十四時許查獲，並經台灣台北地方法院於八十七年三
    月十二日下午三時二十分許庭訊後，諭知採尿送驗，始知上情。
三、案經台北市政府警察局刑事警察大隊報請臺灣臺北地方法院檢察署檢察官偵查起
    訴暨移送併辦。
    理      由
一、本件原審訊據被告甲○○矢口否認其有非法吸用安非他命之犯行，辯稱：其自上
    次懷孕即八十六年二月前有吸用過，之後即未曾再吸用云云，惟查，前揭事實，
    業據被告甲○○於偵查時為如下之詢答：「問：八十六年十二月三十日前有無吸
    安？答：有，只吸二次，在十二月二十日及二十七日二天，我以後不會再吸」等
    語，而被告甲○○經警於八十六年十二月三十日十四時許查獲，及台灣台北地方
    法院於八十七年三月十二日下午三時二十分許庭訊後，諭知採尿，經送鑑定，均
    有甲基安非他命陽性反應，有台北市立療養院八十七年一月八日煙毒尿夜檢驗報
    告書、法務部調查局八十七年三月二十六日第00000000號、第0000
    0000號檢驗通知書在卷可稽，足見被告甲○○自八十六年十二月二十日後確
    有非法吸用安非他命甚明，復查，甲基安非他命經口服投與分之七十於二十四小
    時內自尿中排出，約百分之九十於九十六小時內自尿中排出，而甲基安非他命成
    分之檢出與其投與方式、投與量、個人體質、採尿時間與檢測儀器之精密度等諸
    多因素有關，因此僅憑尿液中呈安非他命陽性反應，並無法確實推算吸食時間距
    採集時間之長短，惟依上述可推斷，最長可能不會超過四日，有行政院衛生署（
    八一）藥檢字第００一一五六號函可參，是被告於八十七年三月十二日下午三時
    二十分許經台灣台北地方法院諭知庭後採尿，送驗呈甲基安非他命陽性反應，是
    其前開採集尿液前之最近一次非法吸用時間應八十七年二月十二日下午三時二十
    分許庭訊前之九十六小時之某日應可認定，從而，被告甲○○前揭辯稱，均不足
    採，事證明確，被告甲○○犯行堪予認定。
二、原審法院適用麻醉藥品管理條例第十三條之一第二項第四款及其他有關法律之規
    定，予以論處罪刑，固非無見。然查：被告等於犯罪行為後，毒品危害防制條例
    已於民國八十七年五月二十二日公布生效，依該條例第二條第二項第二款、第十
    條第二項、第二十條第一項第二項上段、第三十五條第三款之規定，該毒品皆在
    其規範之列，且犯之者必須先經由觀察勒戒程序，經觀察勒戒後認無繼續施用毒
    品傾向者，即應為之免刑判決。而斯等規定與其行為時之舊法相較，又有利於被
    告等，自應適用該新法。從而原判決既已有不當，要屬無可維持，因將原判決該
    部份撤銷自為判決。
三、核上訴人所為，實犯該條例第十條第二項之罪。先後多次為之，時間緊接、方法
    雷同，且罪的構成要件相一致，顥係基於一個概括之犯意反覆為之，應論以連續
    犯。施用前持有之低度行為，應為施用之高度行為所吸收，不另論罪。又被告於
    五年之內再犯本罪屬於累犯。然因被告經裁定交付觀察勒戒後，認有繼續施用毒
    品之傾向，經本院於八十七年十二月十五日裁定強制戒治一年。八十八年六月四
    日停止強制戒治所餘時間交付保護管束，八十八年十一月九日期滿，此有相關裁
    定及執行文件在卷可核，依毒品危害防制條例第二十三條第一項第三十五條第三
    款應為其免刑之諭知。
四、被告經合法傳喚，無正當理由不到庭，爰不待其陳述逕行判決。
據上論斷，應依刑事訴訟法第三百六十九條第一項上段、第三百六十四條、第三百七
十一條、第二百九十九條第一項但書，毒品危害防制條例第十條第二項、第二十條第
一項、第二項上段、第二十三條第一項、第三十五條第三款，刑法第十一條前段、第
二條第一項前段、第四十七條、第五十六條，判決如主文。
本案經檢察官彭坤業到庭執行職務。
中     華     民     國    八十九   年       四       月      十二      日
                            臺灣高等法院刑事第十八庭
                                審判長法  官  吳      敦
                                      法  官  林  陳  松
                                      法  官  吳  明  峰
右正本證明與原本無異。
不得上訴。
                                      書記官  李  華  安
中     華     民     國    八十九   年       四       月      十四      日


司法院資訊處製作；財團法人民間司法改革基金會備份。
